【裁判字號】    97,交聲,1124
【裁判日期】    970815
【裁判案由】    交管條例聲異
【裁判全文】
臺灣板橋地方法院交通事件裁定
原處分機關  交通部公路總局臺中區監理所
異  議  人
即受處分人  甲○○
上列異議人即受處分人因違反道路交通管理處罰條例案件，不服
原處分機關所為之裁決處分（裁決日期及裁決書案號如附表），
聲明異議，本院裁定如下：
    主  文
原處分撤銷。
甲○○不罰。
    理  由
一、原處分意旨如附表。
二、聲明異議意旨略以：異議人即受處分人甲○○前於民國94年
    間，向信邦當舖借款，而以車牌號碼5E-9811 號自用小客車
    出質，嗣因異議人屆期未清償債務，信邦當舖乃將該車流當
    予吳文斌，異議人並非前開車輛之所有權人，詎遭裁罰，自
    難甘服，爰依法聲明異議。
三、按汽車駕駛人在道路收費停車處所停車不依規定繳費、違規
    停車，或行車速度超過規定最高速限，經以科學儀器取得證
    據資料證明其行為違規等情形，當場不能或不宜攔截製單舉
    發者，得逕行舉發，並應記明車輛牌照號碼、車型等可資辨
    明之資料，以汽車所有人為被通知人製單舉發，道路交通管
    理處罰條例第7 條之2 定有明文。經查，證人周書鈺於本院
    訊問時到庭具結證稱：「（異議人）94年10月26日向（信邦
    ）當舖借款（新臺幣，下同）3 萬元，她本來有1 台台塑的
    車子（即車牌號碼5E-9811 號自用小客車），當時有說要設
    定，但沒有設定，直到95年9 月異議人跟吳文斌有債務問題
    ，找我們協調，當時車子在我們公司有1 個月的時間，算是
    給我們當舖質押，要處理吳先生的債務，當時異議人積欠當
    舖的3 萬元都沒有歸還，當舖要將該車流當，吳先生有意購
    買，所以就以3 萬元流當給吳先生，由吳先生給付當舖3 萬
    元。」、「流當的時間是95年12月26日，吳文斌也在95年12
    月26日給付3 萬元。」等語（見本院97年7 月8 日訊問筆錄
    ），並有臺北市當舖商業同業公會95年12月26日北市當會95
    脩字第958 號證明書、當舖收當物品登記簿各1 件附卷可資
    佐證。而吳文斌前因涉犯刑法重利罪，於96年4 月1 日在臺
    北市政府警察局信義分局應訊時亦陳稱：「（95年8 月底某
    日）當日我…去找許主持，我問許某要如何處理這債務，他
    稱要先將該車（即車牌號碼5E-9811 號自用小客車）抵押在
    我這裡…，該車之前就有在該（信邦）當舖借款30000 元…
    ，後該車遭當舖流當，通知我後，以30000 元將該車權利買
    回，我在使用…。」等語，此經本院調取臺灣臺北地方法院
    檢察署96年度偵字第7823號偵查卷宗核閱無誤（第11頁），
    足見吳文斌於95年12月26日，因信邦當舖流當之故，確已取
    得車牌號碼5E-9811 號自用小客車之所有權。異議人於95年
    12月26日後既非該車之所有權人，附表所示各該舉發機關仍
    以異議人為被通知人，掣單舉發，即有未合，原處分機關遽
    予裁罰，容有違誤。從而，本件異議為有理由，爰撤銷原處
    分，併為受處分人不罰之諭知，用期適法。
據上論斷，應依道路交通案件處理辦法第20條，裁定如主文。
中    華    民    國    97    年    8     月    15    日
                        交通法庭  法  官  廖  怡  貞
以上正本證明與原本無異
如不服本裁定應於送達後5 日內向本院提出抗告狀，抗告於臺灣
高等法院。
                                  書記官  林  惠  齡
中    華    民    國    97    年    8     月    15    日
┌───────────────────────────────────────────┐
│附表                                                                                  │
├───┬───────────────────────────────┬───────┤
│案號  │原處分意旨                                                    │裁決書案號    │
├───┼───────────────────────────────┼───────┤
│97年度│異議人即受處分人甲○○所有之車牌號碼5E-9811 號自用小客車，於民│97年3 月25日中│
│交聲字│國96年5 月3 日上午9 時21分許，在臺北市圓山平面廣場道路收費停車│監違字第裁60-1│
│第988 │處所停車，經催繳，不依規定繳費，經臺北市停車管理處逕行舉發（臺│AC714167號    │
│號    │北市政府交通局北市交停字第1AC714167 號）。爰依道路交通管理處罰│              │
│      │條例第56條第2 項規定，裁處罰鍰新臺幣300 元。                  │              │
├───┼───────────────────────────────┼───────┤
│97年度│異議人即受處分人甲○○所有之車牌號碼5E-9811 號自用小客車，於民│97年3 月25日中│
│交聲字│國96年5 月2 日上午9 時13分許，在臺北市圓山平面廣場道路收費停車│監違字第裁60-1│
│第989 │處所停車，經催繳，不依規定繳費，經臺北市停車管理處逕行舉發（臺│AC712597號    │
│號    │北市政府交通局北市交停字第1AC712597 號）。爰依道路交通管理處罰│              │
│      │條例第56條第2 項規定，裁處罰鍰新臺幣300 元。                  │              │
├───┼───────────────────────────────┼───────┤
│97年度│異議人即受處分人甲○○所有之車牌號碼5E-9811號自用小客車，於民 │97年3 月25日中│
│交聲字│國96年5 月1 日上午10時20分許，在臺北市圓山平面廣場道路收費停車│監違字第裁60-1│
│第990 │處所停車，經催繳，不依規定繳費，經臺北市停車管理處逕行舉發（臺│AC711116號    │
│號    │北市政府交通局北市交停字第1AC711116 號）。爰依道路交通管理處罰│              │
│      │條例第56條第2 項規定，裁處罰鍰新臺幣300 元。                  │              │
├───┼───────────────────────────────┼───────┤
│97年度│異議人即受處分人甲○○所有之車牌號碼5E-9811 號自用小客車，於民│97年3 月25日中│
│交聲字│國96年4 月30日上午10時19分許，在臺北市圓山平面廣場道路收費停車│監違字第裁60-1│
│第991 │處所停車，經催繳，不依規定繳費，經臺北市停車管理處逕行舉發（臺│AC709621號    │
│號    │北市政府交通局北市交停字第1AC709621 號）。爰依道路交通管理處罰│              │
│      │條例第56條第2 項規定，裁處罰鍰新臺幣300 元。                  │              │
├───┼───────────────────────────────┼───────┤
│97年度│異議人即受處分人甲○○所有之車牌號碼5E-9811 號自用小客車，於民│97年3 月25日中│
│交聲字│國96年4 月28日上午9 時40分許，在臺北市圓山平面廣場道路收費停車│監違字第裁60-1│
│第992 │處所停車，經催繳，不依規定繳費，經臺北市停車管理處逕行舉發（臺│AC708047號    │
│號    │北市政府交通局北市交停字第1AC708047 號）。爰依道路交通管理處罰│              │
│      │條例第56條第2 項規定，裁處罰鍰新臺幣300 元。                  │              │
├───┼───────────────────────────────┼───────┤
│97年度│異議人即受處分人甲○○所有之車牌號碼5E-9811 號自用小客車，於民│97年3 月25日中│
│交聲字│國96年4 月27日上午9 時54分許，在臺北市圓山平面廣場道路收費停車│監違字第裁60-1│
│第993 │處所停車，經催繳，不依規定繳費，經臺北市停車管理處逕行舉發（臺│AC706621號    │
│號    │北市政府交通局北市交停字第1AC706621 號）。爰依道路交通管理處罰│              │
│      │條例第56條第2 項規定，裁處罰鍰新臺幣300 元。                  │              │
├───┼───────────────────────────────┼───────┤
│97年度│異議人即受處分人甲○○所有之車牌號碼5E-9811 號自用小客車，於民│97年3 月25日中│
│交聲字│國96年4 月26日上午10時8 分許，在臺北市圓山平面廣場道路收費停車│監違字第裁60-1│
│第994 │處所停車，經催繳，不依規定繳費，經臺北市停車管理處逕行舉發（臺│AC705020號    │
│號    │北市政府交通局北市交停字第1AC705020 號）。爰依道路交通管理處罰│              │
│      │條例第56條第2 項規定，裁處罰鍰新臺幣300 元。                  │              │
├───┼───────────────────────────────┼───────┤
│97年度│異議人即受處分人甲○○所有之車牌號碼5E-9811 號自用小客車，於民│97年3 月25日中│
│交聲字│國96年4 月25日上午7 時30分許，在臺北市○○○路高架橋下道路收費│監違字第裁60-1│
│第995 │停車處所停車，經催繳，不依規定繳費，經臺北市停車管理處逕行舉發│AC703395號    │
│號    │（臺北市政府交通局北市交停字第1AC703395 號）。爰依道路交通管理│              │
│      │處罰條例第56條第2 項規定，裁處罰鍰新臺幣300 元。              │              │
├───┼───────────────────────────────┼───────┤
│97年度│異議人即受處分人甲○○所有之車牌號碼5E-9811 號自用小客車，於民│97年3 月25日中│
│交聲字│國96年4 月23日上午7 時37分許，在臺北市○○○路高架橋下道路收費│監違字第裁60-1│
│第996 │停車處所停車，經催繳，不依規定繳費，經臺北市停車管理處逕行舉發│AC700276號    │
│號    │（臺北市政府交通局北市交停字第1AC700276 號）。爰依道路交通管理│              │
│      │處罰條例第56條第2 項規定，裁處罰鍰新臺幣300 元。              │              │
├───┼───────────────────────────────┼───────┤
│97年度│異議人即受處分人甲○○所有之車牌號碼5E-9811 號自用小客車，於民│97年3 月25日中│
│交聲字│國96年4 月23日中午12時56分許，在臺北市○○○路高架橋下道路收費│監違字第裁60-1│
│第997 │停車處所停車，經催繳，不依規定繳費，經臺北市停車管理處逕行舉發│AC700277號    │
│號    │（臺北市政府交通局北市交停字第1AC700277 號）。爰依道路交通管理│              │
│      │處罰條例第56條第2 項規定，裁處罰鍰新臺幣300 元。              │              │
├───┼───────────────────────────────┼───────┤
│97年度│異議人即受處分人甲○○所有之車牌號碼5E-9811 號自用小客車，於民│97年3 月25日中│
│交聲字│國96年4 月20日上午7 時30分許，在臺北市○○○路高架橋下道路收費│監違字第裁60-1│
│第998 │停車處所停車，經催繳，不依規定繳費，經臺北市停車管理處逕行舉發│AC697296號    │
│號    │（臺北市政府交通局北市交停字第1AC697296 號）。爰依道路交通管理│              │
│      │處罰條例第56條第2 項規定，裁處罰鍰新臺幣300 元。              │              │
├───┼───────────────────────────────┼───────┤
│97年度│異議人即受處分人甲○○所有之車牌號碼5E-9811 號自用小客車，於民│97年3 月25日中│
│交聲字│國96年4 月19日下午6 時50分許，在臺北市○○○路高架橋下道路收費│監違字第裁60-1│
│第999 │停車處所停車，經催繳，不依規定繳費，經臺北市停車管理處逕行舉發│AC695699號    │
│號    │（臺北市政府交通局北市交停字第1AC695699 號）。爰依道路交通管理│              │
│      │處罰條例第56條第2 項規定，裁處罰鍰新臺幣300 元。              │              │
├───┼───────────────────────────────┼───────┤
│97年度│異議人即受處分人甲○○所有之車牌號碼5E-9811 號自用小客車，於民│97年3 月25日中│
│交聲字│國96年4 月18日下午6 時20分許，在臺北市○○○路道路收費停車處所│監違字第裁60-1│
│第1000│停車，經催繳，不依規定繳費，經臺北市停車管理處逕行舉發（臺北市│AC694186號    │
│號    │政府交通局北市交停字第1AC694186 號）。爰依道路交通管理處罰條例│              │
│      │第56條第2 項規定，裁處罰鍰新臺幣300 元。                      │              │
├───┼───────────────────────────────┼───────┤
│97年度│異議人即受處分人甲○○所有之車牌號碼5E-9811 號自用小客車，於民│97年3 月25日中│
│交聲字│國96年4 月18日上午7 時33分許，在臺北市○○○路道路收費停車處所│監違字第裁60-1│
│第1001│停車，經催繳，不依規定繳費，經臺北市停車管理處逕行舉發（臺北市│AC694185號    │
│號    │政府交通局北市交停字第1AC694185 號）。爰依道路交通管理處罰條例│              │
│      │第56條第2 項規定，裁處罰鍰新臺幣300 元。                      │              │
├───┼───────────────────────────────┼───────┤
│97年度│異議人即受處分人甲○○所有之車牌號碼5E-9811 號自用小客車，於民│97年3 月25日中│
│交聲字│國96年4 月17日上午7 時31分許，在臺北市○○○路高架橋下道路收費│監違字第裁60-1│
│第1002│停車處所停車，經催繳，不依規定繳費，經臺北市停車管理處逕行舉發│AC692625號    │
│號    │（臺北市政府交通局北市交停字第1AC692625號）。爰依道路交通管理 │              │
│      │處罰條例第56條第2 項規定，裁處罰鍰新臺幣300 元。              │              │
├───┼───────────────────────────────┼───────┤
│97年度│異議人即受處分人甲○○所有之車牌號碼5E-9811 號自用小客車，於民│97年3 月25日中│
│交聲字│國96年4 月12日下午5 時11分許，在臺北市○○○路高架橋下道路收費│監違字第裁60-1│
│第1003│停車處所停車，經催繳，不依規定繳費，經臺北市停車管理處逕行舉發│AC686555號    │
│號    │（臺北市政府交通局北市交停字第1AC686555 號）。爰依道路交通管理│              │
│      │處罰條例第56條第2 項規定，裁處罰鍰新臺幣300 元。              │              │
├───┼───────────────────────────────┼───────┤
│97年度│異議人即受處分人甲○○所有之車牌號碼5E-9811 號自用小客車，於民│97年3 月25日中│
│交聲字│國96年4 月10日上午7 時36分許，在臺北市○○○路高架橋下道路收費│監違字第裁60-1│
│第1004│停車處所停車，經催繳，不依規定繳費，經臺北市停車管理處逕行舉發│AC683438號    │
│號    │（臺北市政府交通局北市交停字第1AC683438 號）。爰依道路交通管理│              │
│      │處罰條例第56條第2 項規定，裁處罰鍰新臺幣300 元。              │              │
├───┼───────────────────────────────┼───────┤
│97年度│異議人即受處分人甲○○所有之車牌號碼5E-9811 號自用小客車，於民│97年3 月14日中│
│交聲字│國96年4 月9 日上午7 時30分許，在臺北市○○○路高架橋下道路收費│監違字第裁60-1│
│第1005│停車處所停車，經催繳，不依規定繳費，經臺北市停車管理處逕行舉發│AC681903號    │
│號    │（臺北市政府交通局北市交停字第1AC681903 號）。爰依道路交通管理│              │
│      │處罰條例第56條第2 項規定，裁處罰鍰新臺幣300 元。              │              │
├───┼───────────────────────────────┼───────┤
│97年度│異議人即受處分人甲○○所有之車牌號碼5E-9811 號自用小客車，於民│97年2 月19日中│
│交聲字│國96年4 月4 日上午7 時51分許，在臺北市○○○路高架橋下道路收費│監違字第裁60-1│
│第1006│停車處所停車，經催繳，不依規定繳費，經臺北市停車管理處逕行舉發│AC680050號    │
│號    │（臺北市政府交通局北市交停字第1AC680050 號）。爰依道路交通管理│              │
│      │處罰條例第56條第2 項規定，裁處罰鍰新臺幣300 元。              │              │
├───┼───────────────────────────────┼───────┤
│97年度│異議人即受處分人甲○○所有之車牌號碼5E-9811 號自用小客車，於民│97年2 月19日中│
│交聲字│國96年4 月3 日上午7 時31分許，在臺北市○○○路高架橋下道路收費│監違字第裁60-1│
│第1007│停車處所停車，經催繳，不依規定繳費，經臺北市停車管理處逕行舉發│AC678423號    │
│號    │（臺北市政府交通局北市交停字第1AC678423 號）。爰依道路交通管理│              │
│      │處罰條例第56條第2 項規定，裁處罰鍰新臺幣300 元。              │              │
├───┼───────────────────────────────┼───────┤
│97年度│異議人即受處分人甲○○所有之車牌號碼5E-9811 號自用小客車，於民│97年2 月19日中│
│交聲字│國96年4 月2 日上午10時38分許，在臺北市○○○路高架橋下道路收費│監違字第裁60-1│
│第1008│停車處所停車，經催繳，不依規定繳費，經臺北市停車管理處逕行舉發│AC676732號    │
│號    │（臺北市政府交通局北市交停字第1AC676732號）。爰依道路交通管理 │              │
│      │處罰條例第56條第2 項規定，裁處罰鍰新臺幣300 元。              │              │
├───┼───────────────────────────────┼───────┤
│97年度│異議人即受處分人甲○○所有之車牌號碼5E-9811 號自用小客車，於民│97年2 月19日中│
│交聲字│國96年4 月2 日下午1 時37分許，在臺北市○○○路高架橋下道路收費│監違字第裁60-1│
│第1009│停車處所停車，經催繳，不依規定繳費，經臺北市停車管理處逕行舉發│AC676733號    │
│號    │（臺北市政府交通局北市交停字第1AC676733 號）。爰依道路交通管理│              │
│      │處罰條例第56條第2 項規定，裁處罰鍰新臺幣300 元。              │              │
├───┼───────────────────────────────┼───────┤
│97年度│異議人即受處分人甲○○所有之車牌號碼5E-9811 號自用小客車，於民│97年2 月19日中│
│交聲字│國96年4 月2 日上午8 時5 分許，在臺北市○○○路高架橋下道路收費│監違字第裁60-1│
│第1010│停車處所停車，經催繳，不依規定繳費，經臺北市停車管理處逕行舉發│AC676731號    │
│號    │（臺北市政府交通局北市交停字第1AC676731 號）。爰依道路交通管理│              │
│      │處罰條例第56條第2 項規定，裁處罰鍰新臺幣300 元。              │              │
├───┼───────────────────────────────┼───────┤
│97年度│異議人即受處分人甲○○所有之車牌號碼5E-9811 號自用小客車，於民│97年2 月19日中│
│交聲字│國96年3 月30日下午1 時56分許，在臺北市○○○路高架橋下道路收費│監違字第裁60-1│
│第1011│停車處所停車，經催繳，不依規定繳費，經臺北市停車管理處逕行舉發│AC673442號    │
│號    │（臺北市政府交通局北市交停字第1AC673442 號）。爰依道路交通管理│              │
│      │處罰條例第56條第2 項規定，裁處罰鍰新臺幣300 元。              │              │
├───┼───────────────────────────────┼───────┤
│97年度│異議人即受處分人甲○○所有之車牌號碼5E-9811 號自用小客車，於民│97年2 月19日中│
│交聲字│國96年3 月29日凌晨2 時7 分許，在臺北市○○○路2 段62巷36號併排│監違字第裁60-A│
│第1012│停車，經臺北市政府警察局交通警察大隊警員逕行舉發（臺北市政府警│M0000000號    │
│號    │察局北市警交大字第AM0000000 號）。爰依道路交通管理處罰條例第56│              │
│      │條第1 項第6 款規定，裁處罰鍰新臺幣1200元。                    │              │
├───┼───────────────────────────────┼───────┤
│97年度│異議人即受處分人甲○○所有之車牌號碼5E-9811 號自用小客車，於民│97年2 月19日中│
│交聲字│國96年3 月29日上午7 時32分許，在臺北市○○○路高架橋下道路收費│監違字第裁60-1│
│第1013│停車處所停車，經催繳，不依規定繳費，經臺北市停車管理處逕行舉發│AC671896號    │
│號    │（臺北市政府交通局北市交停字第1AC671896 號）。爰依道路交通管理│              │
│      │處罰條例第56條第2 項規定，裁處罰鍰新臺幣300 元。              │              │
├───┼───────────────────────────────┼───────┤
│97年度│異議人即受處分人甲○○所有之車牌號碼5E-9811 號自用小客車，於民│97年2 月19日中│
│交聲字│國96年3 月28日上午7 時48分許，在臺北市○○○路高架橋下道路收費│監違字第裁60-1│
│第1014│停車處所停車，經催繳，不依規定繳費，經臺北市停車管理處逕行舉發│AC670504號    │
│號    │（臺北市政府交通局北市交停字第1AC670504 號）。爰依道路交通管理│              │
│      │處罰條例第56條第2 項規定，裁處罰鍰新臺幣300 元。              │              │
├───┼───────────────────────────────┼───────┤
│97年度│異議人即受處分人甲○○所有之車牌號碼5E-9811 號自用小客車，於民│97年2 月19日中│
│交聲字│國96年3 月27日上午7 時31分許，在臺北市○○○路高架橋下道路收費│監違字第裁60-1│
│第1015│停車處所停車，經催繳，不依規定繳費，經臺北市停車管理處逕行舉發│AC668952號    │
│號    │（臺北市政府交通局北市交停字第1AC668952 號）。爰依道路交通管理│              │
│      │處罰條例第56條第2 項規定，裁處罰鍰新臺幣300 元。              │              │
├───┼───────────────────────────────┼───────┤
│97年度│異議人即受處分人甲○○所有之車牌號碼5E-9811 號自用小客車，於民│97年2 月13日中│
│交聲字│國96年3 月23日上午7 時31分許，在臺北市○○○路高架橋下道路收費│監違字第裁60-1│
│第1016│停車處所停車，經催繳，不依規定繳費，經臺北市停車管理處逕行舉發│AC664235號    │
│號    │（臺北市政府交通局北市交停字第1AC664235 號）。爰依道路交通管理│              │            64│    │      │罰條例第56條第2 項規定，裁處罰鍰新臺幣300                     │                │664235號違反道│
│      │處罰條例第56條第2項規定，裁處罰鍰新臺幣300 元。               │              │
├───┼───────────────────────────────┼───────┤
│97年度│異議人即受處分人甲○○所有之車牌號碼5E-9811 號自用小客車，於民│97年2 月13日中│
│交聲字│國96年3 月22日上午7 時32分許，在臺北市○○○路高架橋下道路收費│監違字第裁60-1│
│第1017│停車處所停車，經催繳，不依規定繳費，經臺北市停車管理處逕行舉發│AC662610號    │
│號    │（臺北市政府交通局北市交停字第1AC662610 號）。爰依道路交通管理│              │
│      │處罰條例第56條第2 項規定，裁處罰鍰新臺幣300 元。              │              │
├───┼───────────────────────────────┼───────┤
│97年度│異議人即受處分人甲○○所有之車牌號碼5E-9811 號自用小客車，於民│97年2 月13日中│
│交聲字│國96年3 月21日下午2 時許，在臺北市○○○路高架橋下道路收費停車│監違字第裁60-1│
│第1018│處所停車，經催繳，不依規定繳費，經臺北市停車管理處逕行舉發（臺│AC660951號    │
│號    │北市政府交通局北市交停字第1AC660951 號）。爰依道路交通管理處罰│              │
│      │條例第56條第2 項規定，裁處罰鍰新臺幣300 元。                  │              │
├───┼───────────────────────────────┼───────┤
│97年度│異議人即受處分人甲○○所有之車牌號碼5E-9811 號自用小客車，於民│97年2 月13日中│
│交聲字│國96年3 月21日上午10時13分許，在臺北市○○○路道路收費停車處所│監違字第裁60-1│
│第1019│停車，經催繳，不依規定繳費，經臺北市停車管理處逕行舉發（臺北市│AC660950號    │
│號    │政府交通局北市交停字第1AC660950 號）。爰依道路交通管理處罰條例│              │
│      │第56條第2 項規定，裁處罰鍰新臺幣300 元。                      │              │
├───┼───────────────────────────────┼───────┤
│97年度│異議人即受處分人甲○○所有之車牌號碼5E-9811 號自用小客車，於民│97年2 月13日中│
│交聲字│國96年3 月21日上午7 時30分許，在臺北市○○○路高架橋下道路收費│監違字第裁60-1│
│第1020│停車處所停車，經催繳，不依規定繳費，經臺北市停車管理處逕行舉發│AC660949號    │
│號    │（臺北市政府交通局北市交停字第1AC660949 號）。爰依道路交通管理│              │
│      │處罰條例第56條第2 項規定，裁處罰鍰新臺幣300 元。              │              │
├───┼───────────────────────────────┼───────┤
│97年度│異議人即受處分人甲○○所有之車牌號碼5E-9811 號自用小客車，於民│97年2 月13日中│
│交聲字│國96年3 月20日上午7 時31分許，在臺北市○○○路高架橋下道路收費│監違字第裁60-1│
│第1021│停車處所停車，經催繳，不依規定繳費，經臺北市停車管理處逕行舉發│AC659335號    │
│號    │（臺北市政府交通局北市交停字第1AC659335 號）。爰依道路交通管理│              │
│      │處罰條例第56條第2 項規定，裁處罰鍰新臺幣300 元。              │              │
├───┼───────────────────────────────┼───────┤
│97年度│異議人即受處分人甲○○所有之車牌號碼5E-9811 號自用小客車，於民│97年2 月13日中│
│交聲字│國96年3 月19日上午7 時31分許，在臺北市○○○路高架橋下道路收費│監違字第裁60-1│
│第1022│停車處所停車，經催繳，不依規定繳費，經臺北市停車管理處逕行舉發│AC657750號    │
│號    │（臺北市政府交通局北市交停字第1AC657750 號）。爰依道路交通管理│              │
│      │處罰條例第56條第2 項規定，裁處罰鍰新臺幣300 元。              │              │
├───┼───────────────────────────────┼───────┤
│97年度│異議人即受處分人甲○○所有之車牌號碼5E-9811 號自用小客車，於民│97年2 月12日中│
│交聲字│國96年3 月16日上午7 時31分許，在臺北市○○○路高架橋下道路收費│監違字第裁60-1│
│第1023│停車處所停車，經催繳，不依規定繳費，經臺北市停車管理處逕行舉發│AC654744號    │
│號    │（臺北市政府交通局北市交停字第1AC654744 號）。爰依道路交通管理│              │
│      │處罰條例第56條第2 項規定，裁處罰鍰新臺幣300 元。              │              │
├───┼───────────────────────────────┼───────┤
│97年度│異議人即受處分人甲○○所有之車牌號碼5E-9811 號自用小客車，於民│97年2 月1 日中│
│交聲字│國96年3 月9 日上午7 時31分許，在臺北市○○○路高架橋下道路收費│監違字第裁60-1│
│第1024│停車處所停車，經催繳，不依規定繳費，經臺北市停車管理處逕行舉發│AC645711號    │
│號    │（臺北市政府交通局北市交停字第1AC645711 號）。爰依道路交通管理│              │
│      │處罰條例第56條第2 項規定，裁處罰鍰新臺幣300 元。              │              │
├───┼───────────────────────────────┼───────┤
│97年度│異議人即受處分人甲○○所有之車牌號碼5E-9811 號自用小客車，於民│97年2 月1 日中│
│交聲字│國96年3 月8 日下午6 時32分許，在臺北市○○○路高架橋下道路收費│監違字第裁60-1│
│第1025│停車處所停車，經催繳，不依規定繳費，經臺北市停車管理處逕行舉發│AC644303號    │
│號    │（臺北市政府交通局北市交停字第1AC644303 號）。爰依道路交通管理│              │
│      │處罰條例第56條第2 項規定，裁處罰鍰新臺幣300 元。              │              │
├───┼───────────────────────────────┼───────┤
│97年度│異議人即受處分人甲○○所有之車牌號碼5E-9811 號自用小客車，於民│97年2 月1 日中│
│交聲字│國96年3 月5 日上午7 時36分許，在臺北市○○○路高架橋下道路收費│監違字第裁60-1│
│第1026│停車處所停車，經催繳，不依規定繳費，經臺北市停車管理處逕行舉發│AC639654號    │
│號    │（臺北市政府交通局北市交停字第1AC639654號）。爰依道路交通管理 │              │
│      │處罰條例第56條第2 項規定，裁處罰鍰新臺幣300 元。              │              │
├───┼───────────────────────────────┼───────┤
│97年度│異議人即受處分人甲○○所有之車牌號碼5E-9811 號自用小客車，於民│97年1 月31日中│
│交聲字│國96年3 月1 日上午8 時25分許，在臺北市○○○路高架橋下道路收費│監違字第裁60-1│
│第1027│停車處所停車，經催繳，不依規定繳費，經臺北市停車管理處逕行舉發│AC635195號    │
│號    │（臺北市政府交通局北市交停字第1AC635195 號）。爰依道路交通管理│              │
│      │處罰條例第56條第2 項規定，裁處罰鍰新臺幣300 元。              │              │
├───┼───────────────────────────────┼───────┤
│97年度│異議人即受處分人甲○○所有之車牌號碼5E-9811號自用小客車，於民 │97年3 月25日中│
│交聲字│國96年2 月27日上午7 時37分許，在臺北市○○○路高架橋下道路收費│監違字第裁60-1│
│第1028│停車處所停車，經催繳，不依規定繳費，經臺北市停車管理處逕行舉發│AC633604號    │
│號    │（臺北市政府交通局北市交停字第1AC633604 號）。爰依道路交通管理│              │
│      │處罰條例第56條第2 項規定，裁處罰鍰新臺幣300 元。              │              │
├───┼───────────────────────────────┼───────┤
│97年度│異議人即受處分人甲○○所有之車牌號碼5E-9811 號自用小客車，於民│97年1 月31日中│
│交聲字│國96年2 月26日上午8 時24分許，在臺北市○○○路高架橋下道路收費│監違字第裁60-1│
│第1029│停車處所停車，經催繳，不依規定繳費，經臺北市停車管理處逕行舉發│AC632115號    │
│號    │（臺北市政府交通局北市交停字第1AC632115 號）。爰依道路交通管理│              │
│      │處罰條例第56條第2 項規定，裁處罰鍰新臺幣300 元。              │              │
├───┼───────────────────────────────┼───────┤
│97年度│異議人即受處分人甲○○所有之車牌號碼5E-9811 號自用小客車，於民│97年1 月31日中│
│交聲字│國96年2 月26日下午2 時49分許，在臺北縣新店市○○路道路收費停車│監違字第裁60-C│
│第1030│處所停車，經催繳，不依規定繳費，經臺北縣政府交通局逕行舉發（臺│UP538707號    │
│號    │北縣政府北縣交路停字第CUP538707號）。爰依道路交通管理處罰條例 │              │
│      │第56條第2 項規定，裁處罰鍰新臺幣300 元。                      │              │
├───┼───────────────────────────────┼───────┤
│97年度│異議人即受處分人甲○○所有之車牌號碼5E-9811 號自用小客車，於民│97年3 月25日中│
│交聲字│國96年2 月26日下午4 時50分許，在臺北市○○○路高架橋下道路收費│監違字第裁60-1│
│第1031│停車處所停車，經催繳，不依規定繳費，經臺北市停車管理處逕行舉發│AC632116號    │
│號    │（臺北市政府交通局北市交停字第1AC632116 號）。爰依道路交通管理│              │
│      │處罰條例第56條第2 項規定，裁處罰鍰新臺幣300 元。              │              │
├───┼───────────────────────────────┼───────┤
│97年度│異議人即受處分人甲○○所有之車牌號碼5E-9811 號自用小客車，於民│97年1 月31日中│
│交聲字│國96年2 月21日凌晨2 時55分許，經駕駛在臺北市○○路325 號前、最│監違字第裁60-A│
│第1032│高速限時速50公里路段，以時速63公里之速度行駛，超速13公里，經臺│00000000號    │
│號    │北市政府警察局交通警察大隊拍照後，逕行舉發（臺北縣政府警察局  │              │
│      │北市警交大字第A00000000 號）。爰依道路交通管理處罰條例第40條規│              │
│      │定，裁處罰鍰新臺幣2200元。                                    │              │
├───┼───────────────────────────────┼───────┤
│97年度│異議人即受處分人甲○○所有之車牌號碼5E-9811 號自用小客車，於民│97年1 月30日中│
│交聲字│國96年2 月16日下午4 時32分許，在臺北市○○○路高架橋下道路收費│監違字第裁60-1│
│第1033│停車處所停車，經催繳，不依規定繳費，經臺北市停車管理處逕行舉發│AC630507號    │
│號    │（臺北市政府交通局北市交停字第1AC630507 號）。爰依道路交通管理│              │
│      │處罰條例第56條第2 項規定，裁處罰鍰新臺幣新臺幣300 元。        │              │
├───┼───────────────────────────────┼───────┤
│97年度│異議人即受處分人甲○○所有之車牌號碼5E-9811 號自用小客車，於民│97年1 月30日中│
│交聲字│國96年2 月16日下午3 時43分許，在臺北市○○○路高架橋下道路收費│監違字第裁60-1│
│第1034│停車處所停車，經催繳，不依規定繳費，經臺北市停車管理處逕行舉發│AC630506號    │
│號    │臺北市政府交通局北市交停字第1AC630506 號）。爰依道路交通管理處│              │
│      │罰條例第56條第2 項規定，裁處罰鍰新臺幣300 元。                │              │
├───┼───────────────────────────────┼───────┤
│97年度│異議人即受處分人甲○○所有之車牌號碼5E-9811 號自用小客車，於民│97年1 月30日中│
│交聲字│國96年2 月15日下午4 時56分許，在臺北市○○街道路收費停車處所停│監違字第裁60-1│
│第1035│車，經催繳，不依規定繳費，經臺北市停車管理處逕行舉發（臺北市政│AC629182號    │
│號    │府交通局北市交停字第1AC629182 號）。爰依道路交通管理處罰條例第│              │
│      │56條第2 項規定，裁處罰鍰新臺幣300 元。                        │              │
├───┼───────────────────────────────┼───────┤
│97年度│異議人即受處分人甲○○所有之車牌號碼5E-9811 號自用小客車，於民│97年1 月30日中│
│交聲字│國96年2 月14日下午3 時2 分許，在臺北縣板橋市○○路○ 段182 巷道│監違字第裁60-C│
│第1036│路收費停車處所停車，經催繳，不依規定繳費，經臺北縣政府交通局逕│PP535905號    │
│號    │行舉發（臺北縣政府北縣交路停字第CPP535905 號）。爰依道路交通管│              │
│      │理處罰條例第56條第2 項規定，裁處罰鍰新臺幣300 元。            │              │
├───┼───────────────────────────────┼───────┤
│97年度│異議人即受處分人甲○○所有之車牌號碼5E-9811 號自用小客車，於民│97年1 月30日中│
│交聲字│國96年2 月13日下午3 時2 分許，在臺北縣板橋市○○路○ 段182 巷道│監違字第裁60-C│
│第1037│路收費停車處所停車，經催繳，不依規定繳費，經臺北縣政府交通局逕│PP535785號    │
│號    │行舉發（臺北縣政府北縣交路停字第CPP535785 號）。爰依道路交通管│              │
│      │理處罰條例第56條第2 項規定，裁處罰鍰新臺幣300 元。            │              │
├───┼───────────────────────────────┼───────┤
│97年度│異議人即受處分人甲○○所有之車牌號碼5E-9811 號自用小客車，於民│97年1 月30日中│
│交聲字│國96年2 月12日上午7 時34分許，在臺北縣板橋市○○路道路收費停車│監違字第裁60-C│
│第1038│處所停車，經催繳，不依規定繳費，經臺北縣政府交通局逕行舉發（臺│PP535679號    │
│號    │北縣政府北縣交路停字第CPP535679 號）。爰依道路交通管理處罰條例│              │
│      │第56條第2 項規定，裁處罰鍰新臺幣300 元。                      │              │
├───┼───────────────────────────────┼───────┤
│97年度│異議人即受處分人甲○○所有之車牌號碼5E-9811 號自用小客車，於民│97年1 月30日中│
│交聲字│國96年2 月12日下午5 時許，在臺北縣板橋市○○路○ 段182 巷道路收│監違字第裁60-C│
│第1039│費停車處所停車，經催繳，不依規定繳費，經臺北縣政府交通局逕行舉│PP535680號    │
│號    │發（臺北縣政府北縣交路停字第CPP535680 號）。爰依道路交通管理處│              │
│      │罰條例第56條第2 項規定，裁處罰鍰新臺幣300 元。                │              │
├───┼───────────────────────────────┼───────┤
│97年度│異議人即受處分人甲○○所有之車牌號碼5E-9811 號自用小客車，於民│97年1 月30日中│
│交聲字│國96年2 月9 日上午7 時8 分許，在臺北縣板橋市○○路道路收費停車│監違字第裁60-C│
│第1040│處所停車，經催繳，不依規定繳費，經臺北縣政府交通局逕行舉發（臺│PP535565號    │
│號    │北縣政府北縣交路停字第CPP535565 號）。爰依道路交通管理處罰條例│              │
│      │第56條第2 項規定，裁處罰鍰新臺幣300 元。                      │              │
├───┼───────────────────────────────┼───────┤
│97年度│異議人即受處分人甲○○所有之車牌號碼5E-9811 號自用小客車，於民│97年1 月30日中│
│交聲字│國96年2 月9 日下午1 時16分許，經駕駛在臺北縣中和市台64線快速公│監違字第裁60-C│
│第1041│路22.4公里、最高速限時速70公里路段，不遵管制規定，以時速103 公│G0000000號    │
│號    │里之速度行駛，超過最高速限33公里，經臺北縣政府警察局交通隊警員│              │
│      │逕行舉發（臺北縣政府警察局北縣警交字第CG0000000 號）。爰依道路│              │
│      │交通管理處罰條例第33條第1 項第1 款規定，裁處罰鍰新臺幣6000元。│              │
├───┼───────────────────────────────┼───────┤
│97年度│異議人即受處分人甲○○所有之車牌號碼5E-9811 號自用小客車，於民│97年1 月23日中│
│交聲字│國96年2 月8 日中午12時8 分許，在臺北市○○○道路收費停車處所停│監違字第裁60-1│
│第1042│車，經催繳，不依規定繳費，經臺北市停車管理處逕行舉發（臺北市政│AC621564號    │
│號    │府交通局北市交停字第1AC621564 號）。爰依道路交通管理處罰條例第│              │
│      │56條第2 項規定，裁處罰鍰新臺幣300 元。                        │              │
├───┼───────────────────────────────┼───────┤
│97年度│異議人即受處分人甲○○所有之車牌號碼5E-9811 號自用小客車，於民│97年1 月23日中│
│交聲字│國96年2 月8 日上午7 時11分許，在臺北縣板橋市○○路道路收費停車│監違字第裁60-C│
│第1043│處所停車，經催繳，不依規定繳費，經臺北縣政府交通局逕行舉發（臺│PP535464號    │
│號    │北縣政府北縣交路停字第CPP535464 號）。爰依道路交通管理處罰條例│              │
│      │第56條第2 項規定，裁處罰鍰新臺幣300 元。                      │              │
├───┼───────────────────────────────┼───────┤
│97年度│異議人即受處分人甲○○所有之車牌號碼5E-9811 號自用小客車，於民│97年1 月23日中│
│交聲字│國96年2 月8 日下午3 時10分許，在臺北縣板橋市○○路道路收費停車│監違字第裁60-C│
│第1044│處所停車，經催繳，不依規定繳費，經臺北縣政府交通局逕行舉發（臺│PP535466號    │
│號    │北縣政府北縣交路停字第CPP535466 號）。爰依道路交通管理處罰條例│              │
│      │第56條第2 項規定，裁處罰鍰新臺幣300 元。                      │              │
├───┼───────────────────────────────┼───────┤
│97年度│異議人即受處分人甲○○所有之車牌號碼5E-9811 號自用小客車，於民│97年1 月23 中 │
│交聲字│國96年2 月8 日下午1 時2 分許，在臺北縣板橋市○○路道路收費停車│監違字第裁60-C│
│第1045│處所停車，經催繳，不依規定繳費，經臺北縣政府交通局逕行舉發（臺│PP535465號    │
│號    │北縣政府北縣交路停字第CPP535465 號）。爰依道路交通管理處罰條例│              │
│      │第56條第2 項規定，裁處罰鍰新臺幣300 元。                      │              │
├───┼───────────────────────────────┼───────┤
│97年度│異議人即受處分人甲○○所有之車牌號碼5E-9811 號自用小客車，於民│97年1 月23日中│
│交聲字│國96年2 月7 日晚間9 時38分許，在臺北縣板橋市○○路道路收費停車│監違字第裁60-C│
│第1046│處所停車，經催繳，不依規定繳費，經臺北縣政府交通局逕行舉發（臺│PP535366號    │
│號    │北縣政府北縣交路停字第CPP535366 號）。爰依道路交通管理處罰條例│              │
│      │第56條第2 項規定，裁處罰鍰新臺幣300 元。                      │              │
├───┼───────────────────────────────┼───────┤
│97年度│異議人即受處分人甲○○所有之車牌號碼5E-9811 號自用小客車，於民│97年1 月23日中│
│交聲字│國96年2 月7 日下午3 時37分許，在臺北市○○○路高架橋下道路收費│監違字第裁60-1│
│第1047│停車處所停車，經催繳，不依規定繳費，經臺北市停車管理處逕行舉發│AC620409 號   │
│號    │（臺北市政府交通局北市交停字第1AC620409 號）。爰依道路交通管理│              │
│      │處罰條例第56條第2 項規定，裁處罰鍰新臺幣300 元。              │              │
├───┼───────────────────────────────┼───────┤
│97年度│異議人即受處分人甲○○所有之車牌號碼5E-9811 號自用小客車，於民│96年8 月1 日中│
│交聲字│國96年2 月7 日下午1 時54分許，經駕駛在臺北縣中和市台64線快速公│監違字第裁60-C│
│第1048│路23.8公里、最高速限時速70公里路段，不遵管制規定，以時速92公里│G0000000號    │
│號    │之速度行駛，超過最高速限22公里，經臺北縣政府警察局交通隊警員逕│              │
│      │行舉發（臺北縣政府警察局北縣警交字第CG0000000 號）。爰依道路交│              │
│      │通管理處罰條例第33條第1 項第1 款規定，裁處罰鍰新臺幣6000元。  │              │
├───┼───────────────────────────────┼───────┤
│97年度│異議人即受處分人甲○○所有之車牌號碼5E-9811 號自用小客車，於民│97年1 月23日中│
│交聲字│國96年2 月7 日下午2 時53分許，在臺北縣板橋市○○路○ 段182 巷道│監違字第裁60-C│
│第1049│路收費停車處所停車，經催繳，不依規定繳費，經臺北縣政府交通局逕│PP535365號    │
│號    │行舉發（臺北縣政府北縣交路停字第CPP535365 號）。爰依道路交通管│              │
│      │理處罰條例第56條第2 項規定，裁處罰鍰新臺幣300 元。            │              │
├───┼───────────────────────────────┼───────┤
│97年度│異議人即受處分人甲○○所有之車牌號碼5E-9811 號自用小客車，於民│97年1 月23日中│
│交聲字│國96年2 月7 日上午8 時，在臺北縣板橋市○○路道路收費停車處所停│監違字第裁60-C│
│第1050│車，經催繳，不依規定繳費，經臺北縣政府交通局逕行舉發（臺北縣政│PP535364號    │
│號    │府北縣交路停字第CPP535364 號）。爰依道路交通管理處罰條例第56條│              │
│      │第2 項規定，裁處罰鍰新臺幣300 元。                            │              │
├───┼───────────────────────────────┼───────┤
│97年度│異議人即受處分人甲○○所有之車牌號碼5E-9811 號自用小客車，於民│97年1 月23日中│
│交聲字│國96年2 月6 日下午6 時14分許，在臺北縣板橋市○○路道路收費停車│監違字第裁60-C│
│第1051│處所停車，經催繳，不依規定繳費，經臺北縣政府交通局逕行舉發（臺│PP535251號    │
│號    │北縣政府北縣交路停字第CPP535251 號）。爰依道路交通管理處罰條例│              │
│      │第56條第2 項規定，裁處罰鍰新臺幣300 元。                      │              │
├───┼───────────────────────────────┼───────┤
│97年度│異議人即受處分人甲○○所有之車牌號碼5E-9811 號自用小客車，於民│97年1 月23日中│
│交聲字│國96年2 月6 日上午7 時1 分許，在臺北縣板橋市○○路○ 段182 巷道│監違字第裁60-C│
│第1052│路收費停車處所停車，經催繳，不依規定繳費，經臺北縣政府交通局逕│PP535250號    │
│號    │行舉發（臺北縣政府北縣交路停字第CPP535250 號）。爰依道路交通管│              │
│      │理處罰條例第56條第2 項規定，裁處罰鍰新臺幣300 元。            │              │
├───┼───────────────────────────────┼───────┤
│97年度│異議人即受處分人甲○○所有之車牌號碼5E-9811 號自用小客車，於民│97年1 月23日中│
│交聲字│國96年2 月5 日下午2 時35分許，在臺北縣板橋市○○路道路收費停車│監違字第裁60-C│
│第1053│處所停車，經催繳，不依規定繳費，經臺北縣政府交通局逕行舉發（臺│PP535138號    │
│號    │北縣政府北縣交路停字第CPP535138 號）。爰依道路交通管理處罰條例│              │
│      │第56條第2 項規定，裁處罰鍰新臺幣300 元。                      │              │
├───┼───────────────────────────────┼───────┤
│97年度│異議人即受處分人甲○○所有之車牌號碼5E-9811號自用小客車，於民 │97年1 月23日中│
│交聲字│國96年2 月2 日上午8 時2 分許，在臺北縣板橋市○○路道路收費停車│監違字第裁60-C│
│第1054│處所停車，經催繳，不依規定繳費，經臺北縣政府交通局逕行舉發（臺│PP535047號    │
│號    │北縣政府北縣交路停字第CPP535047 號）。爰依道路交通管理處罰條例│              │
│      │第56條第2 項規定，裁處罰鍰新臺幣300 元。                      │              │
├───┼───────────────────────────────┼───────┤
│97年度│異議人即受處分人甲○○所有之車牌號碼5E-9811 號自用小客車，於民│97年1 月23日中│
│交聲字│國96年2 月2 日下午5 時38分許，在臺北縣板橋市○○路道路收費停車│監違字第裁60-C│
│第1055│處所停車，經催繳，不依規定繳費，經臺北縣政府交通局逕行舉發（臺│PP535048號    │
│號    │北縣政府北縣交路停字第CPP535048 號）。爰依道路交通管理處罰條例│              │
│      │第56條第2 項規定，裁處罰鍰新臺幣300 元。                      │              │
├───┼───────────────────────────────┼───────┤
│97年度│異議人即受處分人甲○○所有之車牌號碼5E-9811 號自用小客車，於民│97年1 月23日中│
│交聲字│國96年2 月2 日下午3 時31分許，在臺北市○○街○ 段道路收費停車處│監違字第裁60-1│
│第1056│所停車，經催繳，不依規定繳費，經臺北市停車管理處逕行舉發（臺北│AC615971號    │
│號    │市政府交通局北市交停字第1AC615971 號）。爰依道路交通管理處罰條│              │
│      │例第56條第2 項規定，裁處罰鍰新臺幣300 元。                    │              │
├───┼───────────────────────────────┼───────┤
│97年度│異議人即受處分人甲○○所有之車牌號碼5E-9811 號自用小客車，於民│97年1 月23日中│
│交聲字│國96年2 月1 日中午12時2 分許，在臺北市○○○道路收費停車處所停│監違字第裁60-1│
│第1057│車，經催繳，不依規定繳費，經臺北市停車管理處逕行舉發（臺北市政│AC614793號    │
│號    │府交通局北市交停字第1AC614793 號）。爰依道路交通管理處罰條例第│              │
│      │56條第2 項規定，裁處罰鍰新臺幣300 元。                        │              │
├───┼───────────────────────────────┼───────┤
│97年度│異議人即受處分人甲○○所有之車牌號碼5E-9811 號自用小客車，於民│97年1 月23日中│
│交聲字│國96年2 月1 日上午7 時許，在臺北縣板橋市○○路道路收費停車處所│監違字第裁60-C│
│第1058│停車，經催繳，不依規定繳費，經臺北縣政府交通局逕行舉發（臺北縣│PP534943號    │
│號    │政府北縣交路停字第CPP534943 號）。爰依道路交通管理處罰條例第56│              │
│      │條第2 項規定，裁處罰鍰新臺幣300 元。                          │              │
├───┼───────────────────────────────┼───────┤
│97年度│異議人即受處分人甲○○所有之車牌號碼5E-9811 號自用小客車，於民│97年1 月23日中│
│交聲字│國96年2 月1 日下午2 時許，在臺北縣板橋市○○路道路收費停車處所│監違字第裁60-C│
│第1059│停車，經催繳，不依規定繳費，經臺北縣政府交通局逕行舉發（臺北縣│PP534944號    │
│號    │政府北縣交路停字第CPP534944 號）。爰依道路交通管理處罰條例第56│              │
│      │條第2 項規定，裁處罰鍰新臺幣300 元。                          │              │
├───┼───────────────────────────────┼───────┤
│97年度│異議人即受處分人甲○○所有之車牌號碼5E-9811 號自用小客車，於民│97年1 月23日中│
│交聲字│國96年1 月31日上午7 時9 分許，在臺北縣板橋市○○路道路收費停車│監違字第裁60-C│
│第1060│處所停車，經催繳，不依規定繳費，經臺北縣政府交通局逕行舉發（臺│PP534839號    │
│號    │北縣政府北縣交路停字第CPP534839 號）。爰依道路交通管理處罰條例│              │
│      │第56條第2 項規定，裁處罰鍰新臺幣300 元。                      │              │
├───┼───────────────────────────────┼───────┤
│97年度│異議人即受處分人甲○○所有之車牌號碼5E-9811 號自用小客車，於民│97年1 月23日中│
│交聲字│國96年1 月30日上午7 時許，在臺北縣板橋市○○路道路收費停車處所│監違字第裁60-C│
│第1061│停車，經催繳，不依規定繳費，經臺北縣政府交通局逕行舉發（臺北縣│PP534725號    │
│號    │政府北縣交路停字第CPP534725 號）。爰依道路交通管理處罰條例第56│              │
│      │條第2 項規定，裁處罰鍰新臺幣300 元。                          │              │
├───┼───────────────────────────────┼───────┤
│97年度│異議人即受處分人甲○○所有之車牌號碼5E-9811 號自用小客車，於民│97年1 月23日中│
│交聲字│國96年1 月30日下午3 時51分許，在臺北縣板橋市○○路○ 段182 巷道│監違字第裁60-C│
│第1062│路收費停車處所停車，經催繳，不依規定繳費，經臺北縣政府交通局逕│PP534726號    │
│號    │行舉發（臺北縣政府北縣交路停字第CPP534726 號）。爰依道路交通管│              │
│      │理處罰條例第56條第2 項規定，裁處罰鍰新臺幣300 元。            │              │
├───┼───────────────────────────────┼───────┤
│97年度│異議人即受處分人甲○○所有之車牌號碼5E-9811 號自用小客車，於民│97年1 月23日中│
│交聲字│國96年1 月30日下午1 時36分許，在臺北市○○○道路收費停車處所停│監違字第裁60-1│
│第1063│車，經催繳，不依規定繳費，經臺北市停車管理處逕行舉發（臺北市政│AC611982號    │
│號    │府交通局北市交停字第1AC611982 號）。爰依道路交通管理處罰條例第│              │
│      │56條第2 項規定，裁處罰鍰新臺幣300 元。                        │              │
├───┼───────────────────────────────┼───────┤
│97年度│異議人即受處分人甲○○所有之車牌號碼5E-9811 號自用小客車，於民│97年1 月23日中│
│交聲字│國96年1 月30日晚間9 時14分許，在臺北縣板橋市○○路道路收費停車│監違字第裁60-C│
│第1064│處所停車，經催繳，不依規定繳費，經臺北縣政府交通局逕行舉發（臺│PP534727號    │
│號    │北縣政府北縣交路停字第CPP534727 號）。爰依道路交通管理處罰條例│              │
│      │第56條第2 項規定，裁處罰鍰新臺幣300 元。                      │              │
├───┼───────────────────────────────┼───────┤
│97年度│異議人即受處分人甲○○所有之車牌號碼5E-9811 號自用小客車，於民│97年1 月23日中│
│交聲字│國96年1 月29日下午2 時3 分許，在臺北縣板橋市○○路道路收費停車│監違字第裁60-C│
│第1065│處所停車，經催繳，不依規定繳費，經臺北縣政府交通局逕行舉發（臺│PP534607號    │
│號    │北縣政府北縣交路停字第CPP534607 號）。爰依道路交通管理處罰條例│              │
│      │第56條第2 項規定，裁處罰鍰新臺幣300 元。                      │              │
├───┼───────────────────────────────┼───────┤
│97年度│異議人即受處分人甲○○所有之車牌號碼5E-9811 號自用小客車，於民│97年1 月23日中│
│交聲字│國96年1 月29日上午7 時12分許，在臺北縣板橋市○○路道路收費停車│監違字第裁60-C│
│第1066│處所停車，經催繳，不依規定繳費，經臺北縣政府交通局逕行舉發（臺│PP534606號    │
│號    │北縣政府北縣交路停字第CPP534606 號）。爰依道路交通管理處罰條例│              │
│      │第56條第2 項規定，裁處罰鍰新臺幣300 元。                      │              │
├───┼───────────────────────────────┼───────┤
│97年度│異議人即受處分人甲○○所有之車牌號碼5E-9811 號自用小客車，於民│97年1 月23日中│
│交聲字│國96年1 月29日中午12時2 分許，在臺北市○○○道路收費停車處所停│監違字第裁60-1│
│第1067│車，經催繳，不依規定繳費，經臺北市停車管理處逕行舉發（臺北市政│AC610519號    │
│號    │府交通局北市交停字第1AC610519 號）。爰依道路交通管理處罰條例第│              │
│      │56條第2 項規定，裁處罰鍰新臺幣300 元。                        │              │
├───┼───────────────────────────────┼───────┤
│97年度│異議人即受處分人甲○○所有之車牌號碼5E-9811 號自用小客車，於民│97年1 月23日中│
│交聲字│國96年1月29日晚間9時40分許，在臺北縣板橋市○○路道路收費停車處│監違字第裁60-C│
│第1068│所停車，經催繳，不依規定繳費，經臺北縣政府交通局逕行舉發（臺北│PP534608號    │
│號    │縣政府北縣交路停字第CPP534608 號）。爰依道路交通管理處罰條例第│              │
│      │56條第2 項規定，裁處罰鍰新臺幣300 元。                        │              │
├───┼───────────────────────────────┼───────┤
│97年度│異議人即受處分人甲○○所有之車牌號碼5E-9811 號自用小客車，於民│97年1 月22日中│
│交聲字│國96年1 月26日上午8 時24分許，在臺北縣三重市○○○路道路收費停│監違字第裁60-C│
│第1069│車處所停車，經催繳，不依規定繳費，經臺北縣政府交通局逕行舉發（│NP594315號    │
│號    │臺北縣政府北縣交路停字第CNP594315 號）。爰依道路交通管理處罰條│              │
│      │例第56條第2 項規定，裁處罰鍰新臺幣300 元。                    │              │
├───┼───────────────────────────────┼───────┤
│97年度│異議人即受處分人甲○○所有之車牌號碼5E-9811 號自用小客車，於民│97年1 月22日中│
│交聲字│國96年1 月26日上午7 時25分許，在臺北縣三重市○○○路道路收費停│監違字第裁60-C│
│第1070│車處所停車，經催繳，不依規定繳費，經臺北縣政府交通局逕行舉發（│NP594314號    │
│號    │臺北縣政府北縣交路停字第CNP594314 號）。爰依道路交通管理處罰條│              │
│      │例第56條第2 項規定，裁處罰鍰新臺幣300 元。                    │              │
├───┼───────────────────────────────┼───────┤
│97年度│異議人即受處分人甲○○所有之車牌號碼5E-9811號自用小客車，於民 │97年1 月22日中│
│交聲字│國96年1 月25日上午7 時5 分許，在臺北縣板橋市○○路道路收費停車│監違字第裁60-C│
│第1071│處所停車，經催繳，不依規定繳費，經臺北縣政府交通局逕行舉發（臺│PP534388號    │
│號    │北縣政府北縣交路停字第CPP534388 號）。爰依道路交通管理處罰條例│              │
│      │第56條第2 項規定，裁處罰鍰新臺幣300 元。                      │              │
├───┼───────────────────────────────┼───────┤
│97年度│異議人即受處分人甲○○所有之車牌號碼5E-9811 號自用小客車，於民│97年1 月22日中│
│交聲字│國96年1 月25日中午12時33分許，在臺北縣板橋市○○路○段182巷道路│監違字第裁60-C│
│第1072│收費停車處所停車，經催繳，不依規定繳費，經臺北縣政府交通局逕行│PP534389號    │
│號    │舉發（臺北縣政府北縣交路停字第CPP534389 號）。爰依道路交通管理│              │
│      │處罰條例第56條第2 項規定，裁處罰鍰新臺幣300 元。              │              │
├───┼───────────────────────────────┼───────┤
│97年度│異議人即受處分人甲○○所有之車牌號碼5E-9811 號自用小客車，於民│97年1 月22日中│
│交聲字│國96年1 月24日下午5 時41分許，在臺北縣板橋市○○路道路收費停車│監違字第裁60-C│
│第1073│處所停車，經催繳，不依規定繳費，經臺北縣政府交通局逕行舉發（臺│PP534276號    │
│號    │北縣政府北縣交路停字第CPP534276 號）。爰依道路交通管理處罰條例│              │
│      │第56條第2 項規定，裁處罰鍰300 元。                            │              │
├───┼───────────────────────────────┼───────┤
│97年度│異議人即受處分人甲○○所有之車牌號碼5E-9811 號自用小客車，於民│97年1 月22日中│
│交聲字│國96年1 月24日上午7 時11分許，在臺北縣板橋市○○路道路收費停車│監違字第裁60-C│
│第1074│處所停車，經催繳，不依規定繳費，經臺北縣政府交通局逕行舉發（臺│PP534275號    │
│號    │北縣政府北縣交路停字第CPP534275 號）。爰依道路交通管理處罰條例│              │
│      │第56條第2 項規定，裁處罰鍰新臺幣300 元。                      │              │
├───┼───────────────────────────────┼───────┤
│97年度│異議人即受處分人甲○○所有之車牌號碼5E-9811 號自用小客車，於民│97年1 月22日中│
│交聲字│國96年1 月24日下午2 時1 分許，在臺北市○○○道路收費停車處所停│監違字第裁60-1│
│第1075│車，經催繳，不依規定繳費，經臺北市停車管理處逕行舉發（臺北市政│AC604795號    │
│號    │府交通局北市交停字第1AC604795 號）。爰依道路交通管理處罰條例第│              │
│      │56條第2 項規定，裁處罰鍰新臺幣300 元。                        │              │
├───┼───────────────────────────────┼───────┤
│97年度│異議人即受處分人甲○○所有之車牌號碼5E-9811 號自用小客車，於民│97年1 月22日中│
│交聲字│國96年1 月24日中午12時45分許，在臺北市○○街道路收費停車處所停│監違字第裁60-1│
│第1076│車，經催繳，不依規定繳費，經臺北市停車管理處逕行舉發（臺北市政│AC604794號    │
│號    │府交通局北市交停字第1AC604794 號）。爰依道路交通管理處罰條例第│              │
│      │56條第2 項規定，裁處罰鍰新臺幣300 元。                        │              │
├───┼───────────────────────────────┼───────┤
│97年度│異議人即受處分人甲○○所有之車牌號碼5E-9811號自用小客車，於民 │97年1 月22日中│
│交聲字│國96年1 月23日下午6 時12分許，在臺北縣板橋市○○路道路收費停車│監違字第裁60-C│
│第1077│處所停車，經催繳，不依規定繳費，經臺北縣政府交通局逕行舉發（臺│PP534150號    │
│號    │北縣政府北縣交路停字第CPP534150 號）。爰依道路交通管理處罰條例│              │
│      │第56條第2 項規定，裁處罰鍰新臺幣300 元。                      │              │
├───┼───────────────────────────────┼───────┤
│97年度│異議人即受處分人甲○○所有之車牌號碼5E-9811 號自用小客車，於民│97年1 月22日中│
│交聲字│國96年1 月23日上午7 時8 分許，在臺北縣板橋市○○路道路收費停車│監違字第裁60-C│
│第1078│處所停車，經催繳，不依規定繳費，經臺北縣政府交通局逕行舉發（臺│PP534149號    │
│號    │北縣政府北縣交路停字第CPP534149 號）。爰依道路交通管理處罰條例│              │
│      │第56條第2 項規定，裁處罰鍰新臺幣300 元。                      │              │
├───┼───────────────────────────────┼───────┤
│97年度│異議人即受處分人甲○○所有之車牌號碼5E-9811 號自用小客車，於民│97年1 月22日中│
│交聲字│國96年1 月23日中午12時49分許，在臺北市○○○道路收費停車處所停│監違字第裁60-1│
│第1079│車，經催繳，不依規定繳費，經臺北市停車管理處逕行舉發（臺北市政│AC603330號    │
│號    │府交通局北市交停字第1AC603330 號）。爰依道路交通管理處罰條例第│              │
│      │56條第2 項規定，裁處罰鍰新臺幣300 元。                        │              │
├───┼───────────────────────────────┼───────┤
│97年度│異議人即受處分人甲○○所有之車牌號碼5E-9811 號自用小客車，於民│97年1 月22日中│
│交聲字│國96年1 月22日晚間9 時14分許，在臺北縣板橋市○○路道路收費停車│監違字第裁60-C│
│第1080│處所停車，經催繳，不依規定繳費，經臺北縣政府交通局逕行舉發（臺│PP534032號    │
│號    │北縣政府北縣交路停字第CPP534032 號）。爰依道路交通管理處罰條例│              │
│      │第56條第2 項規定，裁處罰鍰新臺幣300 元。                      │              │
├───┼───────────────────────────────┼───────┤
│97年度│異議人即受處分人甲○○所有之車牌號碼5E-9811 號自用小客車，於民│97年1 月22日中│
│交聲字│國96年1 月22日上午11時40分許，在臺北市○○○道路收費停車處所停│監違字第裁60-1│
│第1081│車，經催繳，不依規定繳費，經臺北市停車管理處逕行舉發（臺北市政│AC601781號    │
│號    │府交通局北市交停字第1AC601781 號）。爰依道路交通管理處罰條例第│              │
│      │56條第2 項規定，裁處罰鍰新臺幣300 元。                        │              │
├───┼───────────────────────────────┼───────┤
│97年度│異議人即受處分人甲○○所有之車牌號碼5E-9811 號自用小客車，於民│97年1 月22日中│
│交聲字│國96年1 月22日上午7 時許，在臺北縣板橋市○○路○ 段182 巷道路收│監違字第裁60-C│
│第1082│費停車處所停車，經催繳，不依規定繳費，經臺北縣政府交通局逕行舉│PP534030號    │
│號    │發（臺北縣政府北縣交路停字第CPP534030 號）。爰依道路交通管理處│              │
│      │罰條例第56條第2 項規定，裁處罰鍰新臺幣300 元。                │              │
├───┼───────────────────────────────┼───────┤
│97年度│異議人即受處分人甲○○所有之車牌號碼5E-9811 號自用小客車，於民│97年1 月22日中│
│交聲字│國96年1 月22日晚間6 時2 分許，在臺北縣板橋市○○路道路收費停車│監違字第裁60-C│
│第1083│處所停車，經催繳，不依規定繳費，經臺北縣政府交通局逕行舉發（臺│PP534031號    │
│號    │北縣政府北縣交路停字第CPP534031 號）。爰依道路交通管理處罰條例│              │
│      │第56條第2 項規定，裁處罰鍰新臺幣300 元。                      │              │
├───┼───────────────────────────────┼───────┤
│97年度│異議人即受處分人甲○○所有之車牌號碼5E-9811 號自用小客車，於民│97年1 月22日中│
│交聲字│國96年1 月19日晚間7 時29分許，在臺北市○○○路3 段道路收費停車│監違字第裁60-1│
│第1084│處所停車，經催繳，不依規定繳費，經臺北市停車管理處逕行舉發（臺│AC598923號    │
│號    │北市政府交通局北市交停字第1AC598923 號）。爰依道路交通管理處罰│              │
│      │條例第56條第2 項規定，裁處罰鍰新臺幣300 元。                  │              │
├───┼───────────────────────────────┼───────┤
│97年度│異議人即受處分人甲○○所有之車牌號碼5E-9811 號自用小客車，於民│97年1 月22日中│
│交聲字│國96年1 月19日中午12時46分許，在臺北市○○○道路收費停車處所停│監違字第裁60-1│
│第1085│車，經催繳，不依規定繳費，經臺北市停車管理處逕行舉發（臺北市政│AC598922號    │
│號    │府交通局北市交停字第1AC598922 號）。爰依道路交通管理處罰條例第│              │
│      │56條第2 項規定，裁處罰鍰新臺幣300 元。                        │              │
├───┼───────────────────────────────┼───────┤
│97年度│異議人即受處分人甲○○所有之車牌號碼5E-9811 號自用小客車，於民│96年8 月21日中│
│交聲字│國96年1 月19日上午7 時1 分許，在臺北縣板橋市○○路○ 段182 巷道│監違字第裁60-C│
│第1086│路收費停車處所停車，經催繳，不依規定繳費，經臺北縣政府交通局逕│PP533896號    │
│號    │行舉發（臺北縣政府北縣交路停字第CPP533896 號）。爰依道路交通管│              │
│      │理處罰條例第56條第2 項規定，裁處罰鍰新臺幣300 元。            │              │
├───┼───────────────────────────────┼───────┤
│97年度│異議人即受處分人甲○○所有之車牌號碼5E-9811 號自用小客車，於民│97年1 月22日中│
│交聲字│國96年1 月18日上午11時11分許，在臺北市○○○道路收費停車處所停│監違字第裁60-1│
│第1087│車，經催繳，不依規定繳費，經臺北市停車管理處逕行舉發（臺北市政│AC597368號    │
│號    │府交通局北市交停字第1AC597368 號）。爰依道路交通管理處罰條例第│              │
│      │56條第2 項規定，裁處罰鍰新臺幣300 元。                        │              │
├───┼───────────────────────────────┼───────┤
│97年度│異議人即受處分人甲○○所有之車牌號碼5E-9811 號自用小客車，於民│96年8 月21日中│
│交聲字│國96年1 月18日下午6 時51分許，在臺北縣板橋市○○路○ 段182 巷道│監違字第裁60-C│
│第1088│路收費停車處所停車，經催繳，不依規定繳費，經臺北縣政府交通局逕│PP533733號    │
│號    │行舉發（臺北縣政府北縣交路停字第CPP533733 號）。爰依道路交通管│              │
│      │理處罰條例第56條第2 項規定，裁處罰鍰新臺幣300 元。            │              │
├───┼───────────────────────────────┼───────┤
│97年度│異議人即受處分人甲○○所有之車牌號碼5E-9811 號自用小客車，於民│96年8 月21日中│
│交聲字│國96年1 月18日上午7 時許，在臺北縣板橋市○○路○ 段182 巷道路收│監違字第裁60-C│
│第1089│費停車處所停車，經催繳，不依規定繳費，經臺北縣政府交通局逕行舉│PP533772號    │
│號    │發（臺北縣政府北縣交路停字第CPP533772 號）。爰依道路交通管理處│              │
│      │罰條例第56條第2 項規定，裁處罰鍰新臺幣300 元。                │              │
├───┼───────────────────────────────┼───────┤
│97年度│異議人即受處分人甲○○所有之車牌號碼5E-9811 號自用小客車，於民│96年8 月21日中│
│交聲字│國96年1月17日下午3時55分許，在臺北縣板橋市○○路○段182巷道路收│監違字第裁60-C│
│第1090│費停車處所停車，經催繳，不依規定繳費，經臺北縣政府交通局逕行舉│PP533656號    │
│號    │發（臺北縣政府北縣交路停字第CPP533656 號）。爰依道路交通管理處│              │
│      │罰條例第56條第2 項規定，裁處罰鍰新臺幣300 元。                │              │
├───┼───────────────────────────────┼───────┤
│97年度│異議人即受處分人甲○○所有之車牌號碼5E-9811 號自用小客車，於民│96年8 月21日中│
│交聲字│國96年1 月17日上午7 時1 分許，在臺北縣板橋市○○路○ 段182 巷道│監違字第裁60-C│
│第1091│路收費停車處所停車，經催繳，不依規定繳費，經臺北縣政府交通局逕│PP533655號    │
│號    │行舉發（臺北縣政府北縣交路停字第CPP533655 號）。爰依道路交通管│              │
│      │理處罰條例第56條第2 項規定，裁處罰鍰新臺幣300 元。            │              │
├───┼───────────────────────────────┼───────┤
│97年度│異議人即受處分人甲○○所有之車牌號碼5E-9811 號自用小客車，於民│96年8 月21日中│
│交聲字│國96年1 月16日下午3 時51分許，在臺北縣板橋市○○路○ 段182 巷道│監違字第裁60-C│
│第1092│路收費停車處所停車，經催繳，不依規定繳費，經臺北縣政府交通局逕│PP533525號    │
│號    │行舉發（臺北縣政府北縣交路停字第CPP533525 號）。爰依道路交通管│              │
│      │理處罰條例第56條第2 項規定，裁處罰鍰新臺幣300 元。            │              │
├───┼───────────────────────────────┼───────┤
│97年度│異議人即受處分人甲○○所有之車牌號碼5E-9811 號自用小客車，於民│96年8 月21日中│
│交聲字│國96年1 月16日上午7 時2 分許，在臺北縣板橋市○○路○ 段182 巷道│監違字第裁60-C│
│第1093│路收費停車處所停車，經催繳，不依規定繳費，經臺北縣政府交通局逕│PP533524號    │
│號    │行舉發（臺北縣政府北縣交路停字第CPP533524 號）。爰依道路交通管│              │
│      │理處罰條例第56條第2 項規定，裁處罰鍰新臺幣300 元。            │              │
├───┼───────────────────────────────┼───────┤
│97年度│異議人即受處分人甲○○所有之車牌號碼5E-9811 號自用小客車，於民│97年1 月21日中│
│交聲字│國96年1 月16日下午1 時21分許，在臺北市○○○道路收費停車處所停│監違字第裁60-1│
│第1094│車，經催繳，不依規定繳費，經臺北市停車管理處逕行舉發（臺北市政│AC594446號    │
│號    │府交通局北市交停字第1AC594446 號）。爰依道路交通管理處罰條例第│              │
│      │56條第2 項規定，裁處罰鍰新臺幣300 元。                        │              │
├───┼───────────────────────────────┼───────┤
│97年度│異議人即受處分人甲○○所有之車牌號碼5E-9811 號自用小客車，於民│96年8 月21日中│
│交聲字│國96年1 月15日下午5 時50分許，在臺北縣板橋市○○路○ 段182 巷道│監違字第裁60-C│
│第1095│路收費停車處所停車，經催繳，不依規定繳費，經臺北縣政府交通局逕│PP533405號    │
│號    │行舉發（臺北縣政府北縣交路停字第CPP533405 號）。爰依道路交通管│              │
│      │理處罰條例第56條第2 項規定，裁處罰鍰新臺幣300 元。            │              │
├───┼───────────────────────────────┼───────┤
│97年度│異議人即受處分人甲○○所有之車牌號碼5E-9811 號自用小客車，於民│97年1 月21日中│
│交聲字│國96年1 月15日中午12時12分許，在臺北市○○○道路收費停車處所停│監違字第裁60-1│
│第1096│車，經催繳，不依規定繳費，經臺北市停車管理處逕行舉發（臺北市政│AC593021號    │
│號    │府交通局北市交停字第1AC593021 號）。爰依道路交通管理處罰條例第│              │
│      │56條第2 項規定，裁處罰鍰新臺幣300 元。                        │              │
├───┼───────────────────────────────┼───────┤
│97年度│異議人即受處分人甲○○所有之車牌號碼5E-9811 號自用小客車，於民│96年8 月21日中│
│交聲字│國96年1 月15日上午7 時3 分許，在臺北縣板橋市○○路道路收費停車│監違字第裁60-C│
│第1097│處所停車，經催繳，不依規定繳費，經臺北縣政府交通局逕行舉發（臺│PP533404號    │
│號    │北縣政府北縣交路停字第CPP533404 號）。爰依道路交通管理處罰條例│              │
│      │第56條第2 項規定，裁處罰鍰新臺幣300 元。                      │              │
├───┼───────────────────────────────┼───────┤
│97年度│異議人即受處分人甲○○所有之車牌號碼5E-9811 號自用小客車，於民│96年8 月1 日中│
│交聲字│國96年1 月13日下午1 時40分許，經駕駛在臺北縣板橋市浮洲橋上、最│監違字第裁60-C│
│第1098│高速限時速50公里路段，不遵管制規定，以時速65公里之速度行駛，超│G0000000號    │
│號    │過最高速限15公里，經臺北縣政府警察局交通隊警員逕行舉發（臺北縣│              │
│      │政府警察局北縣警交字第CG0000000 號）。爰依道路交通管理處罰條例│              │
│      │第40條規定，裁處罰鍰新臺幣2200元。                            │              │
├───┼───────────────────────────────┼───────┤
│97年度│異議人即受處分人甲○○所有之車牌號碼5E-9811 號自用小客車，於民│96年8 月21日中│
│交聲字│國96年1 月12日上午7 時許，在臺北縣板橋市○○路○ 段182 巷道路收│監違字第裁60-C│
│第1099│費停車處所停車，經催繳，不依規定繳費，經臺北縣政府交通局逕行舉│ZP546277號    │
│號    │發（臺北縣政府北縣交路停字第CZP546277 號）。爰依道路交通管理處│              │
│      │罰條例第56條第2 項規定，裁處罰鍰新臺幣300 元。                │              │
├───┼───────────────────────────────┼───────┤
│97年度│異議人即受處分人甲○○所有之車牌號碼5E-9811 號自用小客車，於民│96年8 月21日中│
│交聲字│國96年1 月12日下午5 時41分許，在臺北縣板橋市○○路道路收費停車│監違字第裁60-C│
│第1100│處所停車，經催繳，不依規定繳費，經臺北縣政府交通局逕行舉發（臺│PP533293號    │
│號    │北縣政府北縣交路停字第CPP533293 號）。爰依道路交通管理處罰條例│              │
│      │第56條第2 項規定，裁處罰鍰新臺幣300 元。                      │              │
├───┼───────────────────────────────┼───────┤
│97年度│異議人即受處分人甲○○所有之車牌號碼5E-9811 號自用小客車，於民│97年1 月21日中│
│交聲字│國96年1 月12日下午1 時53分許，在臺北市○○○道路收費停車處所停│監違字第裁60-1│
│第1101│車，經催繳，不依規定繳費，經臺北市停車管理處逕行舉發（臺北市政│AC590231號    │
│號    │府交通局北市交停字第1AC590231 號）。爰依道路交通管理處罰條例第│              │
│      │56條第2 項規定，裁處罰鍰新臺幣300 元。                        │              │
├───┼───────────────────────────────┼───────┤
│97年度│異議人即受處分人甲○○所有之車牌號碼5E-9811 號自用小客車，於民│97年1 月21日中│
│交聲字│國96年1 月11日下午2 時49分許，在臺北市○○路道路收費停車處所停│監違字第裁60-1│
│第1102│車，經催繳，不依規定繳費，經臺北市停車管理處逕行舉發（臺北市政│AC588788號    │
│號    │府交通局北市交停字第1AC588788 號）。爰依道路交通管理處罰條例第│              │
│      │56條第2 項規定，裁處罰鍰新臺幣300 元。                        │              │
├───┼───────────────────────────────┼───────┤
│97年度│異議人即受處分人甲○○所有之車牌號碼5E-9811 號自用小客車，於民│96年8 月21日中│
│交聲字│國96年1 月11日下午4 時51分許，在臺北縣板橋市○○路○ 段182 巷道│監違字第裁60-C│
│第1103│路收費停車處所停車，經催繳，不依規定繳費，經臺北縣政府交通局逕│ZP546155號    │
│號    │行舉發（臺北縣政府北縣交路停字第CZP546155 號）。爰依道路交通管│              │
│      │理處罰條例第56條第2 項規定，裁處罰鍰新臺幣300 元。            │              │
├───┼───────────────────────────────┼───────┤
│97年度│異議人即受處分人甲○○所有之車牌號碼5E-9811號自用小客車，於民 │96年8 月21日中│
│交聲字│國96年1 月11日上午7 時4 分許，在臺北縣板橋市○○路道路收費停車│監違字第裁60-C│
│第1104│處所停車，經催繳，不依規定繳費，經臺北縣政府交通局逕行舉發（臺│PP533184號    │
│號    │北縣政府北縣交路停字第CPP533184 號）。爰依道路交通管理處罰條例│              │
│      │第56條第2 項規定，裁處罰鍰新臺幣300 元。                      │              │
├───┼───────────────────────────────┼───────┤
│97年度│異議人即受處分人甲○○所有之車牌號碼5E-9811 號自用小客車，於民│97年1 月21日中│
│交聲字│國96年1 月11日上午11時54分許，在臺北市○○○道路收費停車處所停│監違字第裁60-1│
│第1105│車，經催繳，不依規定繳費，經臺北市停車管理處逕行舉發（臺北市政│AC588787號    │
│號    │府交通局北市交停字第1AC588787 號）。爰依道路交通管理處罰條例第│              │
│      │56條第2 項規定，裁處罰鍰新臺幣300 元。                        │              │
├───┼───────────────────────────────┼───────┤
│97年度│異議人即受處分人甲○○所有之車牌號碼5E-9811 號自用小客車，於民│96年8 月21日中│
│交聲字│國96年1 月10日下午4 時53分許，在臺北縣板橋市○○路○ 段182 巷道│監違字第裁60-C│
│第1106│路收費停車處所停車，經催繳，不依規定繳費，經臺北縣政府交通局逕│ZP546022號    │
│號    │行舉發（臺北縣政府北縣交路停字第CZP546022 號）。爰依道路交通管│              │
│      │理處罰條例第56條第2 項規定，裁處罰鍰新臺幣300 元。            │              │
├───┼───────────────────────────────┼───────┤
│97年度│異議人即受處分人甲○○所有之車牌號碼5E-9811 號自用小客車，於民│97年1 月21日中│
│交聲字│國96年1 月10日中午12時24分許，在臺北市○○○道路收費停車處所停│監違字第裁60-1│
│第1107│車，經催繳，不依規定繳費，經臺北市停車管理處逕行舉發（臺北市政│AC587270號    │
│號    │府交通局北市交停字第1AC587270 號）。爰依道路交通管理處罰條例第│              │
│      │56條第2 項規定，裁處罰鍰新臺幣300 元。                        │              │
├───┼───────────────────────────────┼───────┤
│97年度│異議人即受處分人甲○○所有之車牌號碼5E-9811 號自用小客車，於民│96年8 月21日中│
│交聲字│國96年1 月10日上午7 時許，在臺北縣板橋市○○路○ 段182 巷道路收│監違字第裁60-C│
│第1108│費停車處所停車，經催繳，不依規定繳費，經臺北縣政府交通局逕行舉│ZP546021號    │
│號    │發（臺北縣政府北縣交路停字第CZP546021 號）。爰依道路交通管理處│              │
│      │罰條例第56條第2 項規定，裁處罰鍰新臺幣300 元。                │              │
├───┼───────────────────────────────┼───────┤
│97年度│異議人即受處分人甲○○所有之車牌號碼5E-9811 號自用小客車，於民│96年8 月21日中│
│交聲字│國96年1 月9 日下午3 時53分許，在臺北縣板橋市○○路○ 段182 巷道│監違字第裁60-C│
│第1109│路收費停車處所停車，經催繳，不依規定繳費，經臺北縣政府交通局逕│ZP 545903 號  │
│號    │行舉發（臺北縣政府北縣交路停字第CZP545903 號）。爰依道路交通管│              │
│      │理處罰條例第56條第2 項規定，裁處罰鍰新臺幣300 元。            │              │
├───┼───────────────────────────────┼───────┤
│97年度│異議人即受處分人甲○○所有之車牌號碼5E-9811 號自用小客車，於民│97年1 月21日中│
│交聲字│國96年1 月9 日上午7 時44分許，在臺北市○○○路高架橋道路收費停│監違字第裁60-1│
│第1110│車處所停車，經催繳，不依規定繳費，經臺北市停車管理處逕行舉發（│AC585760號    │
│號    │臺北市政府交通局北市交停字第1AC585760 號）。爰依道路交通管理處│              │
│      │罰條例第56條第2 項規定，裁處罰鍰新臺幣300 元。                │              │
├───┼───────────────────────────────┼───────┤
│97年度│異議人即受處分人甲○○所有之車牌號碼5E-9811 號自用小客車，於民│97年1 月21日中│
│交聲字│國96年1 月8 日下午1 時23分許，在臺北市○○○道路收費停車處所停│監違字第裁60-1│
│第1111│車，經催繳，不依規定繳費，經臺北市停車管理處逕行舉發（臺北市政│AC584287號    │
│號    │府交通局北市交停字第1AC584287 號）。爰依道路交通管理處罰條例第│              │
│      │56條第2 項規定，裁處罰鍰新臺幣300 元。                        │              │
├───┼───────────────────────────────┼───────┤
│97年度│異議人即受處分人甲○○所有之車牌號碼5E-9811 號自用小客車，於民│96年8 月21日中│
│交聲字│國96年1 月8 日上午7 時3 分許，在臺北縣板橋市○○路道路收費停車│監違字第裁60-C│
│第1112│處所停車，經催繳，不依規定繳費，經臺北縣政府交通局逕行舉發（臺│PP532846號    │
│號    │北縣政府北縣交路停字第CPP532846 號）。爰依道路交通管理處罰條例│              │
│      │第56條第2 項規定，裁處罰鍰新臺幣300 元。                      │              │
├───┼───────────────────────────────┼───────┤
│97年度│異議人即受處分人甲○○所有之車牌號碼5E-9811 號自用小客車，於民│96年8 月21日中│
│交聲字│國96年1 月4 日上午7 時許，在臺北縣板橋市○○路○ 段182 巷道路收│監違字第裁60-C│
│第1113│費停車處所停車，經催繳，不依規定繳費，經臺北縣政府交通局逕行舉│ZP545561號    │
│號    │發（臺北縣政府北縣交路停字第CZP545561 號）。爰依道路交通管理處│              │
│      │罰條例第56條第2 項規定，裁處罰鍰新臺幣300 元。                │              │
├───┼───────────────────────────────┼───────┤
│97年度│異議人即受處分人甲○○所有之車牌號碼5E-9811 號自用小客車，於民│96年8 月21日中│
│交聲字│國96年1 月3 日下午3 時2 分許，在臺北縣板橋市○○路○ 段182 巷道│監違字第裁60-C│
│第1114│路收費停車處所停車，經催繳，不依規定繳費，經臺北縣政府交通局逕│ZP545434號    │
│號    │行舉發（臺北縣政府北縣交路停字第CZP545434 號）。爰依道路交通管│              │
│      │理處罰條例第56條第2 項規定，裁處罰鍰新臺幣300 元。            │              │
├───┼───────────────────────────────┼───────┤
│97年度│異議人即受處分人甲○○所有之車牌號碼5E-9811 號自用小客車，於民│96年8 月21日中│
│交聲字│國96年1 月2 日上午7 時12分許，在臺北縣板橋市○○路道路收費停車│監違字第裁60-C│
│第1115│處所停車，經催繳，不依規定繳費，經臺北縣政府交通局逕行舉發（臺│PP532403號    │
│號    │北縣政府北縣交路停字第CPP532403 號）。爰依道路交通管理處罰條例│              │
│      │第56條第2 項規定，裁處罰鍰新臺幣300 元。                      │              │
├───┼───────────────────────────────┼───────┤
│97年度│異議人即受處分人甲○○所有之車牌號碼5E-9811 號自用小客車，於民│96年8 月21日中│
│交聲字│國96年1 月2 日下午5 時54分許，在臺北縣板橋市○○路○ 段182 巷道│監違字第裁60-C│
│第1116│路收費停車處所停車，經催繳，不依規定繳費，經臺北縣政府交通局逕│ZP545321號    │
│號    │行舉發（臺北縣政府北縣交路停字第CZP545321 號）。爰依道路交通管│              │
│      │理處罰條例第56條第2 項規定，裁處罰鍰新臺幣300 元。            │              │
├───┼───────────────────────────────┼───────┤
│97年度│異議人即受處分人甲○○所有之車牌號碼5E-9811 號自用小客車，於民│97年1 月15日中│
│交聲字│國96年1 月2 日下午1 時39分許，在臺北市○○○道路收費停車處所停│監違字第裁60-1│
│第1117│車，經催繳，不依規定繳費，經臺北市停車管理處逕行舉發（臺北市政│AC576993號    │
│號    │府交通局北市交停字第1AC576993 號）。爰依道路交通管理處罰條例第│              │
│      │56條第2 項規定，裁處罰鍰新臺幣300 元。                        │              │
├───┼───────────────────────────────┼───────┤
│97年度│異議人即受處分人甲○○所有之車牌號碼5E-9811 號自用小客車，於民│96年8 月21日中│
│交聲字│國95年12月29日下午5 時42分許，在臺北縣板橋市○○路道路收費停車│監違字第裁60-C│
│第1118│處所停車，經催繳，不依規定繳費，經臺北縣政府交通局逕行舉發（臺│PP532287號    │
│號    │北縣政府北縣交路停字第CPP532287 號）。爰依道路交通管理處罰條例│              │
│      │第56條第2 項規定，裁處罰鍰新臺幣300 元。                      │              │
├───┼───────────────────────────────┼───────┤
│97年度│異議人即受處分人甲○○所有之車牌號碼5E-9811 號自用小客車，於民│96年8 月21日中│
│交聲字│國95年12月29日上午7 時1 分許，在臺北縣板橋市○○路○ 段182 巷道│監違字第裁60-C│
│第1119│路收費停車處所停車，經催繳，不依規定繳費，經臺北縣政府交通局逕│ZP545198號    │
│號    │行舉發（臺北縣政府北縣交路停字第CZP545198 號）。爰依道路交通管│              │
│      │理處罰條例第56條第2 項規定，裁處罰鍰新臺幣300 元。            │              │
├───┼───────────────────────────────┼───────┤
│97年度│異議人即受處分人甲○○所有之車牌號碼5E-9811 號自用小客車，於民│96年8 月1 日中│
│交聲字│國95年12月29日下午2 時50分許，經駕駛在臺北市市○○道、最高速限│監違字第裁60-A│
│第1120│時速40公里路段，不遵管制規定，以時速70公里之速度行駛，超過最高│I0000000號    │
│號    │速限30公里，經臺北市政府警察局交通警察大隊警員逕行舉發（臺北市│              │
│      │政府警察局北市警交大字第AI0000000 號）。爰依道路交通管理處罰條│              │
│      │例第40條規定，裁處罰鍰新臺幣2400元。                          │              │
├───┼───────────────────────────────┼───────┤
│97年度│異議人即受處分人甲○○所有之車牌號碼5E-9811 號自用小客車，於民│96年8 月21日中│
│交聲字│國95年12月28日上午7 時許，在臺北縣板橋市○○路○段182巷道路收費│監違字第裁60-C│
│第1121│停車處所停車，經催繳，不依規定繳費，經臺北縣政府交通局逕行舉發│ZP545056號    │
│號    │（臺北縣政府北縣交路停字第CZP545056 號）。爰依道路交通管理處罰│              │
│      │條例第56條第2 項規定，裁處罰鍰新臺幣300 元。                  │              │
├───┼───────────────────────────────┼───────┤
│97年度│異議人即受處分人甲○○所有之車牌號碼5E-9811 號自用小客車，於民│96年8 月21日中│
│交聲字│國95年12月28日下午3 時52分許，在臺北縣板橋市○○路○段182巷道路│監違字第裁60-C│
│第1122│收費停車處所停車，經催繳，不依規定繳費，經臺北縣政府交通局逕行│ZP545057號    │
│號    │舉發（臺北縣政府北縣交路停字第CZP545057 號）。爰依道路交通管理│              │
│      │處罰條例第56條第2 項規定，裁處罰鍰新臺幣300 元。              │              │
├───┼───────────────────────────────┼───────┤
│97年度│異議人即受處分人甲○○所有之車牌號碼5E-9811 號自用小客車，於民│96年8 月21日中│
│交聲字│國95年12月27日下午5 時2 分許，在臺北縣板橋市○○路○ 段182 巷道│監違字第裁60-C│
│第1123│路收費停車處所停車，經催繳，不依規定繳費，經臺北縣政府交通局逕│ZP544930號    │
│號    │行舉發（臺北縣政府北縣交路停字第CZP544930 號）。爰依道路交通管│              │
│      │理處罰條例第56條第2 項規定，裁處罰鍰新臺幣300 元。            │              │
├───┼───────────────────────────────┼───────┤
│97年度│異議人即受處分人甲○○所有之車牌號碼5E-9811 號自用小客車，於民│96年8 月1 日中│
│交聲字│國95年12月27日上午11時34分許，經駕駛在臺北市市○○○道、最高速│監違字第裁60-A│
│第1124│限時速80公里路段，不遵管制規定，以時速117 公里之速度行駛，超過│00000000號    │
│號    │最高速限37公里，經臺北市政府警察局交通警察大隊警員逕行舉發（臺│              │
│      │北市政府警察局北市警交大字第A00000000 號）。爰依道路交通管理處│              │
│      │罰條例第40條規定，裁處罰鍰新臺幣2400元。                      │              │
├───┼───────────────────────────────┼───────┤
│97年度│異議人即受處分人甲○○所有之車牌號碼5E-9811 號自用小客車，於民│97年1 月14日中│
│交聲字│國95年12月27日下午1 時22分許，在臺北市○○○道路收費停車處所停│監違字第裁60-1│
│第1125│車，經催繳，不依規定繳費，經臺北市停車管理處逕行舉發（臺北市政│AC571975號    │
│號    │府交通局北市交停字第1AC571975 號）。爰依道路交通管理處罰條例第│              │
│      │56條第2 項規定，裁處罰鍰新臺幣300 元。                        │              │
├───┼───────────────────────────────┼───────┤
│97年度│異議人即受處分人甲○○所有之車牌號碼5E-9811 號自用小客車，於民│交通部公路總局│
│交聲字│國95年12月26日下午3 時12分許，在臺北市○○○道路收費停車處所停│臺中區監理所97│
│第1126│車，經催繳，不依規定繳費，經臺北市停車管理處逕行舉發（臺北市政│年1月14日中監 │
│號    │府交通局北市交停字第1AC570319 號）。爰依道路交通管理處罰條例第│違字第裁60-1AC│
│      │56條第2 項規定，裁處罰鍰新臺幣300 元。                        │570319號違反道│
├───┼───────────────────────────────┼───────┤
│97年度│異議人即受處分人甲○○所有之車牌號碼5E-9811 號自用小客車，於民│96年8 月21日中│
│交聲字│國95年12月26日上午10時許，在臺北縣板橋市○○路道路收費停車處所│監違字第裁60-C│
│第1127│停車，經催繳，不依規定繳費，經臺北縣政府交通局逕行舉發（臺北縣│PP531998號    │
│號    │政府北縣交路停字第CPP531998 號）。爰依道路交通管理處罰條例第56│              │
│      │條第2 項規定，裁處罰鍰新臺幣300 元。                          │              │
└───┴───────────────────────────────┴───────┘


司法院資訊處製作；財團法人民間司法改革基金會備份。
